臺灣桃園地方法院宣示判決筆錄　　　 100年度審訴字第2220號
公　訴　人　臺灣桃園地方法院檢察署檢察官
被　　　告　林信宏
指定辯護人　本院公設辯護人　林銘宏
上列被告因毒品危害防制條例案件（起訴案號：100 年度毒偵字
第3642號），於中華民國100 年12月16日下午5 時，在本院第十
四法庭宣示判決，出席職員如下：
　　　　　法　官　羅國鴻
　　　　　書記官　張筆隆
法官起立朗讀判決主文、犯罪事實要旨、附記事項、處罰條文，
及告以上訴限制、期間並提出上訴狀之法院，且諭知記載其內容
：
一、主  文：
    林信宏施用第一級毒品，處有期徒刑陸月，如易科罰金，以
    新臺幣壹仟元折算壹日；又施用第二級毒品，處有期徒刑陸
    月，如易科罰金，以新臺幣壹仟元折算壹日，扣案之第二級
    毒品甲基安非他命（驗餘淨重零點壹貳貳公克）及用以包裝
    上開毒品之包裝袋壹個沒收銷燬之，扣案之吸食器壹組沒收
    。應執行有期徒刑拾月，如易科罰金，以新臺幣壹仟元折算
    壹日，扣案之第二級毒品甲基安非他命（驗餘淨重零點壹貳
    貳公克）及用以包裝上開毒品之包裝袋壹個沒收銷燬之，扣
    案之吸食器壹組沒收。
二、犯罪事實要旨：
    林信宏前於民國88年間因施用毒品案件，經本院以88年度毒
    聲字第3959號裁定送觀察、勒戒後，因無繼續施用毒品之傾
    向，於88年8 月5 日釋放出所執行完畢，此次施用毒品犯行
    ，並經臺灣桃園地方法院檢察署檢察官以88年度偵字第1117
    2 號為不起訴處分確定。於89年間（即前開觀察、勒戒執行
    完畢釋放後5 年內）次因施用毒品案件，經本院以89年度毒
    聲字第1722號裁定送觀察、勒戒後，認有繼續施用毒品之傾
    向，再由本院以89年度毒聲字第2453號裁定令入戒治處所施
    以強制戒治，因其戒治成效經評定為合格，復經本院以89年
    度毒聲字第5914號裁定停止戒治，且於89年10月6 日停止戒
    治出所，並付保護管束，迄至90年3 月30日保護管束期滿未
    經撤銷，視為強制戒治期滿執行完畢，此次施用毒品犯行，
    並經本院以89年度壢簡字第808 號判決判處有期徒刑4 月確
    定。詎其仍不知悛悔，於100 年7 月12日晚間11、12時許，
    在停放於桃園縣中壢市○○○路之某車牌號碼不詳之自用小
    客車上，復分別基於施用第一級毒品海洛因及第二級毒品甲
    基安非他命之犯意，分別以將第一級毒品海洛因摻入香菸內
    吸食之方式施用第一級毒品海洛因1 次，及以將第二級毒品
    甲基安非他命置入吸食器後用火燒烤之方式施用第二級毒品
    甲基安非他命1 次。嗣於100 年7 月13日凌晨0 時40分許，
    在桃園縣中壢市○○○街89號前為警查獲，並扣得供其施用
    之第二級毒品甲基安非他命1 包（驗餘淨重0.122 公克），
    及其所有供其施用第二級毒品甲基安非他命所用之吸食器1
    組。
三、附記事項：
    按數罪併罰案件之執行完畢，係指該數罪所定應執行之刑已
    執行完畢而言。若數罪中之一罪已先予執行，嗣法院始依檢
    察官之聲請，就該數罪裁定定其應執行之刑，則前已執行之
    刑，係檢察官執行時予以扣除之問題，不能認為已執行完畢
    （最高法院100 年度第6 次刑事庭會議決議參照）。經查：
  (一)被告因95年5 月間某日起至95年9 月13日止之違反槍砲彈
    藥刀械管制條例案件，經本院以95年度訴字第2450號判決判
    處有期徒刑3 年4 月，併科罰金新臺幣10萬元，且於96年5
    月14日確定（首先確定）；因95年8 月21日、95年9 月13
    日及96年1 月16日之施用毒品等案件，經本院以96年度易字
    第33、369 號判決，分別判處有期徒刑5 月共3 罪，並定其
    應執行刑為有期徒刑1 年2 月確定；復因95年11月16日之
    竊盜案件，經本院以96年度桃簡字第1551號判決判處有期徒
    刑6 月，減為有期徒刑3 月確定；因95年6 月29日之竊盜
    案件，經本院以98年度桃簡字第1232號判決判處有期徒刑4
    月，減為有期徒刑2 月確定，上開案經本院以96年度聲減
    字第9660號裁定，各減其宣告刑2 分之1 後，與不得減刑之
    案有期徒刑部分及已減刑之案，定其應執行刑為有期徒
    刑4 年確定，上開減刑後之案與不得減刑之案，再
    經本院以98年度聲字第4046號裁定，定其應執行刑為有期徒
    刑4 年1 月確定，經入監執行後，於99年12月13日假釋出監
    ，假釋期滿日迄至100 年3 月22日期滿。
  (二)然被告因95年9 月8 日另涉之販賣毒品案件，經臺灣雲林
    地方法院以98年度訴字第786 號判決判處有期徒刑8 年，現
    正上訴中，而未確定，然因案倘判刑確定得與上開至
    案定應執行之刑，揆諸前揭說明，尚難逕認上開至案業
    已執行完畢，是被告本件所犯尚難認成立累犯，公訴人認本
    件被告所為構成累犯，容有誤會，附此敘明。
三、處罰條文：
    毒品危害防制條例第10條第1 項、第2 項、第18條第1 項前
    段，刑法第11條、第41條第1 項前段、第8 項、第51條第5
    款、第38條第1 項第2 款。
四、協商判決除有刑事訴訟法第455 條之4 第1 項第1 款於本訊
    問程序終結前，被告撤銷協商合意或檢察官撤回協商聲請者
    ；第2 款被告協商之意思非出於自由意志者；第4 款被告所
    犯之罪非第455 條之2 第1 項所定得以協商判決者；第6 款
    被告有其他較重之裁判上一罪之犯罪事實者；第7 款法院認
    應諭知免刑或免訴、不受理者情形之一，及違反同條第2 項
    「法院應於協商合意範圍內為判決；法院為協商判決所科之
    刑，以宣告緩刑或2 年以下有期徒刑、拘役或罰金為限」之
    規定者外，不得上訴。
五、如有前項得上訴之情形者，得自收受判決送達後10日內，向
    本院提出上訴書狀，上訴於第二審法院。
中    華    民    國   100    年    12    月    16    日
                        刑事庭      法  官  羅國鴻
                                    書記官  張筆隆
以上正本證明與原本無異
                                    書記官  張筆隆
中    華    民    國   100    年    12    月    16    日
【論罪科刑法條】
毒品危害防制條例第10條
施用第一級毒品者，處六月以上五年以下有期徒刑。
施用第二級毒品者，處三年以下有期徒刑。